Inventaris van het archief van de Hoge Krijgsraden en Zeekrijgsraden, 1607-1794
Nationaal Archief, Den Haag
Buren, Jan van; 21-6-1690 262
Börzel, Jacob; 13-6-1750 287
Caarten, Jonas; 31-3-1792 369-370
Cabbeljau de Quevrin, ?; 6-8-1706 262
Calkoen, Gerrit Hugo; 6-5-1762 288
Cameraet, Hendrick; 13-1-1699 262
Campunat, Jean; 8-10-1787 371-373
Caramarco, Manoly; 8-6-1790 369-370
Carels, Frans; 6-8-1691 262
Carpentier, Gelijn; 29-7-1697 262
Carpentier, Gelijn; 14-1-1698 262
Carpotton, Alfonso; 5-10-1778 369-370
Carton, Jean; 15-1-1686 262
Caspers, ?; 12-10-1702 262
Casteele, Isaac van de; 17-12-1781 369-370
Cerbon, Pieter; 13-7-1748 376
Champ, Barthram du; 28-7-1690 262
Chaudier, Philippe; 9-10-1787 371-373
Chesne (le grand La Roche ), Piere du; 28-7-1690 262
Christiaense, Christiaen; 8-10-1782 369-370
Christiaense, Jacob; 5-7-1774 369-370
Christiaense, Jan; 5-7-1774 369-370
Ciné, Jean Baptist; 9-10-1787 371-373
Claessen, Andries; 14-5-1748 369-370
Claudon, Francois; 9-10-1787 371-373
Clery, Joseph; 9-10-1787 371-373
Clinckert, Jan; 21-6-1690 262
Cloosmeyer, Casper Ernst; 19-8-1702 262
Cobert, Carel; 9-10-1692 262
Coehoorn, Johannes Jacobus; 4-7-1757 287
Coehoorn, Menno Theodorus van; 24-7-1760 288
Coelman, Ignatie; 15-7-1705 262
Coerman, Jan Hendrik; - 376
Coersel, Jan; 1-2-1769 288
Colen, Jacob; 12-7-1688 262
Compagne, Jan Pieter; 8-6-1790 369-370
Conjo, Emanuel de; 8-3-1779 376
Copelus, Augustijn Joseph; 2-10-1758 288
Coquelin, Bartholomé; 1-5-1775 288
Corday, Sigismond; 20-9-1769 288
Corman, Philip Melchior; 13-6-1691 262
Cornedo de Queissat, ?; 28-4-1751 287
Cornelis, Jan; 22-6-1770 288
Cornelisse, Cornelis; 13-7-1705 262
Cornelisz, Erasmus; 1-5-1752 369-370
Coudlingh, Johan; 15-8-1747 369-370
Crab, Jan Beerents; 30-1-1770 288
Cremers, Hendrick *****; 25-3-1690 ---
Crepin, Louis; 16-7-1691 262
Cricq, Jean Paul de St.; 24-3-1752 287
Crock, Peter; 29-6-1690 262
Dalen, Jan van; 29-9-1782 369-370
Dalgarduo, John; 30-6-1705 262
Dalmoole, Jan Frederik; 15-10-1793 369-370
Deichman, Johannes; 11-6-1750 287
Dembrinck, Johan Eustachius van; 20-9-1690 262
Denner, Johan Gabriel; 18-7-1788 376
Denner, Johan Gabriel; 19-9-1788 376
Dienema, Michiel; 22-8-1690 262
Dieppenbagh, Marcus; 22-8-1690 262
Dijck, Willem van; 29-6-1706 262
Dijk, Jurriaan van; 22-12-1751 287
Dijk, Jurriaan van; 23-2-1752 287
Dinaux, Francois; 1-3-1784 377
Dinteren, Abram; 21-6-1690 262
Dircksen, Lodewijk; 10-8-1702 262
Doedens, Johan; 15-8-1689 262
Dongen, Christoffel Bernard van; 25-7-1775 288
Doorman, Coenraad; 29-12-1747 369-370
Dorema, Andries; 24-9-1755 287
Dorio, Phillibert; 29-6-1686 262
Dreyer, Johan Michael; 13-6-1750 287
Droll, Christoffel; 6-10-1704 262
Dros, Jacobus den; 15-2-1771 369-370
Dubois, Etienne; 9-10-1787 371-373
Dundas, Ralph; 6-3-1755 287
Duran, Frans; 1-5-1755 287
Duraux, Francois; 9-10-1787 371-373
Durewad, Pierre; 5-12-1747 369-370
Durst, Johannes; 13-6-1750 287
Eck, ?; 29-6-1690 262
Eck, Hendrik van; 23-12-1747 369-370
Eeckhorst, W.; 28-7-1704 262
Eekelen, Nicolaas; 13-6-1763 288
Elberts, Andries; 2-7-1692 262
Elders, Dirk; 5-7-1774 369-370
Elliot, Fredrick; 7-8-1696 262
Endenberg, Ary; 25-10-1755 369-370
Epine, Jean l'; 20-9-1786 369-370
Ermold, Johannes Casper; 9-10-1787 371-373
Ernauw, Johan Baptist; 7-2-1789 376
Ernst, Johannes; 26-2-1782 369-370
Erteling, Johannes; 19-11-1771 288
Es, Jan van; 19-9-1747 369-370
Espine, Jean l'; 5-10-1787 371-373
Everaert, Franchoi; 13-6-1691 262
Evertse, Jan; 24-9-1747 376
Eysenacker, Frans van; 9-6-1752 287
Febure, Jaques le; 17-1-1770 288
Fergen, Godfried Hendrik; 23-3-1774 288
Ferre, Joseph de la; 25-2-1760 369-370
Feygener, Caspar; 28-10-1774 288
Fitjes, Jan; 20-10-1769 369-370
Fittel, Johan; 8-10-1787 371-373
Fleur, Belle; 28-7-1690 262
Flohr, Friedrich; 13-6-1750 287
Floorginger, Frans; 19-8-1702 262
Foix, René Francois; 6-10-1787 371-373
Fort, Jean; 12-9-1689 262
Forteville, Jean Baptist; 5-10-1787 371-373
Francke, Joris; 24-6-1704 262
Francq, Nicolaas Arnold; 9-10-1787 371-373
Francquin, Louis; 9-10-1787 371-373
Frans, Jan; 29-7-1691 262
Fransen, Frans; 22-3-1779 376
Frantza, Ernst Gottfried von; 30-7-1751 287
Frederiks, Dirk; 6-8-1770 288
Frentel, Michiel; 27-6-1692 262
Fressier, Jean; 8-10-1782 369-370
Fricke, Johan Christoffel; 2-5-1775 288
Fricot, Clement; 8-10-1787 371-373
Friedrich, Michael; 13-6-1750 287
Frisch, Joseph; 9-10-1787 371-373
Funk, Johan; 6-7-1786 369-370
Gagern, C.F.A. van; 22-3-1771 288
Gagern, Carl Friedrich Adolph von; 17-3-1769 288
Galen, Jacob van; 16-7-1748 369-370
Gallyaerd, Jan; 15-1-1686 262
Ganot de Moullainville, Charles; 10-12-1755 287
Garnier, Jean Baptiste; 1-3-1784 377
Gasinjet, Joost Gerardus; 12-4-1773 288
Gaspersen van Scheynen, Jurien; 3-1-1687 262
Gates, Jan; 29-7-1691 262
Geerheim, Pieter; 5-10-1787 371-373
Gennep, C. van; 12-1-1759 369-370
Gevorer, Jacobus; 17-7-1704 262
Geyr, Stanislaus; 9-10-1747 376
Giele, Willem; 3-12-1784 377
Gijsbertse, Anthoni; 30-6-1705 262
Gimbergen, Willem; 21-7-1763 288
Ginter, Christoffel; 15-6-1691 262
Glauburg, Johan Jacob von; 30-7-1751 287
Gnade, Carl Friedrik; 31-7-1750 287
Godin, Nicolaas; 5-10-1787 371-373
Gogh, Jan Lucas van; 23-9-1793 369-370
Gorck, Jacob van; 28-6-1704 262
Gordin, Nicolaas; 5-10-1787 371-373
Gorey, Etienne de; 10-10-1691 262
Graef, Leender Laurense van der; 22-7-1760 369-370
Graft, Jean Antoine Josephe de; 19-7-1757 287
Granman, Anthony; 4-1-1759 369-370
Gressier, Nicolaas; 20-12-1758 288
Grobetij, ?; 19-11-1760 288
Groos, Johannes; 14-7-1702 262
Grunbladt, Philip Carl; 5-2-1782 376
Guericke, Johannes Georg van; 25-7-1775 288
Guerlache, Martin; 27-10-1769 288
Guibal, ?; 19-11-1760 288
Guilleaume, Pierre Albert; 27-6-1774 288
Gulbrand, Jan; 1-9-1786 369-370
Gunst, Jan de; 13-2-1782 369-370
Haak, Willem; 30-5-1770 288
Haarsma, Gozewijn van; 27-4-1751 287
Haart, Hendrik de; 8-10-1751 287
Haart, Lambertus de; 27-4-1751 287
Haberman, Frans; 8-10-1782 369-370
Hacfort, Berent Allart van; 14-12-1774 288
Hack, Gerrit van; 15-1-1686 262
Haeck, Hendrick; 23-11-1685 262
Haenen, Dionysius; 22-9-1774 288
Haert, J. de; 30-9-1705 262
Haes, Simon Hendrick; 22-6-1691 262
Haller, Richard; 7-5-1747 376
Hamerste (alias Dirck met het pruyckie), Dirck; 10-2-1696 262
Handwerk, Ernst Martin; 9-12-1763 288
Hanninger, Johan Frans; 25-2-1760 369-370
Hannot, Joseph; 8-10-1787 371-373
Hardenberg, Willem; 10-7-1775 288
Harpen, Wynand van; 20-10-1786 369-370
Hart, Erasmus den; 15-7-1705 262
Hasselt, Huybert van; 10-10-1786 369-370
Hausse, ? de la; 24-11-1758 288
Heath, Eduard; 14-5-1747 369-370
Hecker, Willem Mathijs; 30-10-1769 369-370
Hegels, Johannes; 10-10-1786 369-370
Heijden, Pieter van der; 17-1-1770 288
Heim, Johanness; 28-9-1779 376
Helgers, Jillis; 25-5-1769 369-370
Hendricks, Claas; 12-10-1782 376
Hendricks, Gerrit; 5-9-1690 262
Hendriks, Jan; 29-4-1783 369-370
Hennevelt, Simon van; 24-12-1751 287
Hermans, Hendrick; 30-6-1705 262
Hermit, Paskier l'; 21-9-1689 262
Hersman, Hendrik; 27-8-1790 369-370
Hertzig, Nicolaas; 8-10-1787 371-373
Herwaert, Johan Baptista; 31-8-1691 262
Hessing, Johannis; 25-11-1771 288
Heubner, J.S.; 17-7-1759 288
Heyden, Norbert; 30-10-1769 369-370
Hildebrant, ?; 13-8-1691 262
Hill, Hendrick van; 20-6-1682 262
Hillebrandt, Johannes; 27-6-1692 262
Hilsen, Paul; 24-8-1706 262
Hirn, Louis; 1-3-1784 377
Hoffman, Reinier; 28-7-1769 288
Hogendoorn, Abram; 21-6-1690 262
Hollier, Jean d'; 31-3-1762 288
Holterman, David Hendrik; 6-5-1780 369-370
Honing, Johannis; 13-2-1782 369-370
Hoomen, Roelof; 15-2-1771 369-370
Horders, Burgart; 20-2-1688 262
Horman, ?; 28-8-1709 262
Houtin, Doris; 17-1-1770 288
Houvert, Frans; 19-8-1702 262
Houweningen, Jan; 6-12-1774 288
Huydenecker, Fredrick; 25-1-1694 262
Imgaarden, Lodewijck; 19-8-1702 262
Immelmans, Jurgen; 24-8-1706 262
Imtbergen, Carel; 5-7-1774 369-370
Jacobi, Ernst; 19-9-1747 369-370
Jacobs, Johannes; 11-12-1778 288
Jacobse, Gerred; 25-10-1755 369-370
Jacquin de Bettoncourt, Carel Frederik von; 11-9-1776 288
Jacquin, Joseph; 8-10-1787 371-373
Jans, Berent; 6-12-1762 288
Jans, Pieter; 12-2-1689 262
Jans, Reyenier; 21-6-1690 262
Jans, Theunis; 21-6-1690 262
Janse, Gerrit; 13-7-1705 262
Jansen, Bent; 1-4-1785 377
Jansen, Jan; 18-3-1779 376
Jansen, Poppe Geerts; 24-11-1787 369-370
Jenits, ?; 16-9-1692 262
Jochumz, Geert; 6-8-1691 262
Jongh, Adriaen de; 6-9-1683 262
Joosten, Doris; 7-10-1705 262
Jourdan, Richard; 8-10-1787 371-373
Joustema, Johannes; 27-7-1769 288
Juckma, ?; 22-6-1694 262
Jung, Johan Christoffel; 15-11-1769 288
Kamphuisen, Christiaan; 27-12-1771 288
Kantengiesser, Peter; 13-6-1750 287
Kauffer, Frederik; 16-7-1784 376
Kempen, Jan van; 2-7-1692 262
Kerbell, Xaverin; 5-10-1787 371-373
Kerckhoven, Franchois; 15-1-1686 262
Kersteman, Franciscus Lievens; 21-7-1752 287
Ketterich, Steven; 27-11-1752 287
Keun, Jan; 19-7-1769 288
Keyl, Hendrick; 25-7-1775 288
Keyzer, Benjamina Geertruid; 1-12-1762 288
Keyzer, Ermengarda Helena; 12-8-1779 288
Kieffer, Johan Philip; 15-7-1774 288
Kitselaer, Herman; 16-8-1692 262
Klad, Pieter; 14-9-1780 369-370
Klein, Pieter; 22-7-1786 376
Klenée, J.F.; 22-6-1758 288
Kling, Johan Georg; 15-11-1769 288
Knabenschuh, Louis Ernst; 17-12-1771 288
Kock, Jan; 1-11-1781 369-370
Koolmees, Bartholomeus; 1-3-1784 377
Kooten, Mathijs; 14-8-1780 369-370
Kootman, Carel; 25-2-1760 369-370
Kootman, Karel; 7-2-1759 369-370
Krafft, Johannes; 13-6-1750 287
Krepell, George; 5-10-1787 371-373
Kreyinck, ?; 28-8-1709 262
Krieler, Gerardus; 12-7-1773 288
Kuhnel, Fredrich Anton; 0-5-1784 377
Kuyper, Marius; - 376
Lamberman, Jan; 22-9-1690 262
Lambert, Pierre; 8-10-1787 371-373
Land, Pieter Pieterzoon; 19-8-1748 376
Landtsbergh, Ludolf Joost; 11-10-1702 262
Lang, Caspar; 5-10-1787 371-373
Langelaar, Jacobus van; 22-7-1786 376
Larcher van Kenenburg, Theodorus Isaac; 26-5-1751 287
Laurenson, Roeloff; 23-12-1788 376
Laurentius, Johannes; 5-10-1787 371-373
Lebeit, Joseph; 5-10-1787 371-373
Leers, Gelma; 25-10-1755 369-370
Leeuw, ? de; 29-6-1690 262
Leeuwen, Johan van; 5-10-1706 262
Leeuwen, Philip van; 26-7-1775 288
Letteri, Cornelis; 23-1-1773 288
Lewes, Tjerk; 17-4-1771 288
Ley, Thomas van der; 27-6-1692 262
Leyd, ?; 7-7-1691 262
Libooy, Jan; 2-7-1704 262
Lierman, Johan Andries; 17-12-1781 369-370
Lind, Cornelis van der; 3-8-1762 369-370
Linde, Willem van der; 18-4-1786 369-370
Linecoli, Jean Francois; 8-10-1787 371-373
Lingen, Johan van der; 11-2-1695 262
Linstedt, Carl; 5-2-1782 376
Lipski, C.F. de; 9-6-1752 287
Liviere, Bartholomy de; 11-8-1692 262
Lizoffsky, ?; 26-9-1692 262
Lobbrecht, Matthijs van; 27-4-1751 287
Lochteren, Jacoba van; 23-3-1690 262
Lonay, ?; 26-9-1691 262
Loode, Johan Freedrich; 15-7-1705 262
Loon, Warnard van; 15-1-1686 262
Louette, Jean; 14-7-1758 288
Lourentius, Nicolaas; 15-10-1793 369-370
Louw, Teunis Wouterse van der; 3-7-1749 369-370
Loyaard, Joris; 7-8-1760 369-370
Lubben, Marten Hendrik; 7-10-1778 376
Luca, Isaac; 13-9-1762 369-370
Lucas, Rijck; 10-8-1702 262
Luka, Pieter; 15-5-1752 369-370
Lutteken, Egbert Gijsbert; 8-5-1750 287
Luy, Francois Joseph de; 9-10-1787 371-373
Lyncker, Fredrich Ludwig Christian von; 29-7-1751 287
Mackay, Daniel; 2-10-1692 262
Mackilton, Ernst; 6-8-1691 262
Maitre, Jean le; 11-11-1785 369-370
Mallorty (dit Bimont), Charles; 20-12-1692 262
Maquelin, Jean Philippe; 24-7-1760 288
Marain, Simon; 5-2-1782 376
Mare, Elie de la; 8-10-1787 371-373
Maroude, Jean Henry de; 6-12-1762 288
Marquis, Louis; 22-6-1758 288
Martel, Christiaan; 21-6-1690 262
Martens, Pieter; 13-12-1771 288
Martijn, ?; 5-10-1706 262
Martin, Pierre; 9-10-1787 371-373
Matthyze, Jan; 31-5-1748 369-370
Mauch, Frederik; 5-10-1787 371-373
Maugé, Auguste Leonore; 6-10-1787 371-373
Meerman, Hendrick; 15-7-1683 262
Meeuwis, Jan; 1-9-1691 262
Menninck, Roelof; 5-3-1779 369-370
Mets, Johannes; 9-8-1704 262
Meuwsche, Jacob; 16-8-1691 262
Meyer, Erman; 25-10-1755 369-370
Meyer, Frederik; 29-12-1747 369-370
Meyer, Johan Philip Frederik; 29-6-1774 288
Meyer, Johannes; 27-6-1774 288
Michiel, Georg; 8-10-1787 371-373
Michielse, Laurens; 9-8-1748 369-370
Mielen, Berent van der; 12-2-1760 288
Milfeith, Johann Frantz Josephus; 13-6-1750 287
Milliquet, Abram; 2-12-1687 262
Moch, John Jurge; 10-2-1693 262
Moens, Willem; 24-6-1704 262
Moesmacker, Johan George; 8-10-1751 287
Mollard, Benoit; 9-10-1787 371-373
Moor, Cornelis; 21-3-1748 369-370
Morachini, Guizeppe; 8-10-1787 371-373
Morel, Francois Joseph; 8-10-1787 371-373
Mosnier, Johannes Franciscurs de; 12-8-1779 288
Mulder, Christiaan; 8-7-1771 288
Mulder, Govert; 31-5-1748 369-370
Mulder, Jan Baptist; 20-6-1692 262
Muler, Johannis; 22-6-1691 262
Muller, Antoon; 3-5-1763 288
Muller, Christiaan; 3-5-1763 288
Muller, Jan; 15-8-1761 369-370
Muller, Marten; 7-10-1705 262
Munder, Hans Purgh; 19-8-1702 262
Munniken, Jan; 27-7-1770 288
Nap, Cornelis; 24-2-1779 376
Natalis du Jardin, ?; 6-7-1758 288
Natalis, P.; 6-7-1758 288
Navarre (Bon-dessein Bourgignon), Francois; 28-7-1690 262
Nazebaum, Peter; 5-10-1787 371-373
Nedousel, Fransicus; 27-7-1770 288
Neger, Sebastiaan; 24-8-1770 369-370
Neuyen, Andries; 24-2-1783 288
Neyens, Jan; 27-7-1705 262
Neykes, Matthys; 3-11-1747 369-370
Nicolaas, Pieter; 31-12-1748 369-370
Nicolet, Willem; 1-10-1793 369-370
Nieman, Jan; 25-2-1760 369-370
Nieman, Jan Carel; 29-6-1702 369-370
Nieroth, Wilhem baron de; 12-2-1691 262
Niet, Johan Georgh; 22-6-1691 262
Nijlant, Jan; 11-10-1690 262
Nijs, Jan; 17-7-1704 262
Nixon, Jan; 8-6-1790 369-370
Noordwerck, Diderick; 15-1-1686 262
Nooy, Hendrik; 28-1-1785 377
Norblin, Louis; 9-10-1787 371-373
Norling, Andries; 5-7-1774 369-370
Norman, Andries; 6-10-1704 262
Nucella, Samuel Jacobus; 9-5-1761 369-370
Nuy, Matthijs; 19-12-1781 369-370
Oldenberendt, Hans Herman; 21-8-1702 262
Oldenburgh, Jan van; 10-7-1692 262
Olderoch, Hendrik; 16-5-1786 369-370
Olle, Jacobus; 5-10-1787 371-373
Onkruijd, Gerrit; 31-7-1747 369-370
Onozel, Claas; 4-1-1759 369-370
Orschel, Carel van; 20-2-1688 262
Os, Clasina van; 23-3-1690 262
Os, Jan Lucas van; 3-5-1785 369-370
Os, Jan van; 17-12-1781 369-370
Osel, Jan; 23-8-1692 262
Ottinger, August; 5-10-1787 371-373
Outs, Bernhard Ferdinand Hugo van; 8-11-1770 288
Overing, Dirk; 5-3-1773 288
Packman, Hendrick; 28-6-1704 262
Pain et Vin, ?; 4-4-1759 288
Pallandt, Damien van; 18-10-1751 287
Pals, Jacob; 3-1-1687 262
Panhuys, Pieter van; 15-8-1689 262
Paules, Wymke; 20-6-1763 288
Paulusse, Claas; 25-2-1760 369-370
Pauwelse, Jan; 15-6-1691 262
Pergand, Simon; 5-2-1782 376
Perrein, Pierre; 6-10-1787 371-373
Peter, Hans Jurrien; 21-6-1690 262
Petit, Hubert; 3-9-1706 262
Petit, Jean Baptiste; 8-10-1787 371-373
Peutet, Pierre; 6-10-1787 371-373
Pheyffer, Johannes; 15-10-1793 369-370
Pieters, Aagtje; 31-8-1769 288
Pieters, Hendrik; 24-2-1779 376
Pieterse, Hans; 15-8-1770 369-370
Pietersen, Lourens; 14-9-1780 369-370
Pieterson, Andries; 6-8-1691 262
Pieterze, David; 31-5-1748 369-370
Pijl, Quirinus; 10-4-1784 377
Pirckel, Jurgen; 8-10-1787 371-373
Pitt, Laurens; 5-10-1787 371-373
Plasburgh, Adam; 25-9-1691 262
Polhaus, Gottfried Zacharias; 1-9-1769 288
Polhuys, Jan Hendrik; 6-8-1762 288
Pompe, Hendrik van der; 29-8-1759 369-370
Pons, Jean; 6-10-1787 371-373
Ponsillon, Nicolaes; 16-7-1706 262
Porte, Paquet la; 27-9-1704 262
Porter, Johan Adolph; 17-10-1782 369-370
Portmans, Mattijs; 7-8-1702 262
Prins, Albert Janse; 7-10-1769 369-370
Pré, Pierre du; 3-11-1751 287
Pul, Johannes; 27-7-1770 288
Pusterle, Gratian; 24-8-1689 262
Puyt, Cornleis; 10-10-1786 369-370
Quast, Josua; 21-1-1788 376
Raadzak, Jan Hendrik; 11-11-1778 369-370
Raet van de Voort, Joan de; 30-7-1689 262
Raimbaull, Sebastiaaan; 9-10-1787 371-373
Ramand, Augustin; 8-10-1787 371-373
Ramon, Tonsin; 16-6-1704 262
Ramu, Jan Lodewijk; 14-10-1750 287
Rap, Philip; 24-6-1704 262
Ratius, Jan; 2-3-1784 377
Reck, ?; 13-8-1691 262
Reimlichen, Ernst; 20-2-1688 262
Reist, Jan Jurge; 3-7-1789 376
Rennoy, Jan van; 29-1-1763 369-370
Renoux, Julien; 9-10-1787 371-373
Rens, Aalbert Pieter; 15-10-1793 369-370
Rensen, ?; 29-6-1690 262
Renz, Carl van; 29-7-1751 287
Ressen, Hendrik; 20-12-1751 287
Ressingh, Hendrik; 29-8-1759 369-370
Reutter, Christoph; 15-11-1769 288
Reynders, Christoffel; 2-10-1690 262
Reynhart, Mathijs; 16-8-1692 262
Reyter, Oostwalt; 27-2-1784 377
Richard, Niclaes; 28-7-1690 262
Rickhardt, Johannes; 15-11-1769 288
Ridder, Johannes de; 22-8-1770 288
Rigs, Jacob; 26-2-1782 369-370
Rijck, Adam van; 22-7-1750 287
Rijkers, Lubbertus; 29-3-1774 288
Rijser, Andries; 14-10-1689 262
Rincheval, Antoine Joseph; 8-10-1787 371-373
Riviere, Joseph de la; 10-2-1693 262
Roberti, Michiel; 3-4-1750 287
Robinet, Vidal; 8-10-1787 371-373
Robisson, James; 15-7-1705 262
Roeder, Jan Frederik; 23-12-1788 376
Roeff, Philip; 27-6-1692 262
Rohwedel, Barend Christoph van; 23-2-1757 287
Roidaux, Joseph; 8-10-1787 371-373
Rolffs, Albert; 25-9-1706 262
Rook, Cornelis Lourens; 3-7-1749 369-370
Rosari, Joseph; ??-7-1762 369-370
Ross, Robert; 3-5-1763 288
Roy, Louis le; 9-3-1751 287
Roy, Louis le; 25-7-1763 288
Royer, Claude; 8-10-1787 371-373
Royer, Gerardus; 17-7-1691 262
Rozier, Adriaen; 17-10-1782 369-370
Ruys, Willem; 27-6-1692 262
Ryswyk, Gerrit van; 8-7-1748 376
Sabel, Godfried; 12-4-1785 369-370
Sadelaer, Aelbert; 7-10-1705 262
Sage, ? le; 10-7-1691 262
Salonthai de Alontha, Alexander; 29-7-1751 287
Sarfendorff, Hendrik van; 9-7-1775 369-370
Sas, Clasijn; 20-12-1751 287
Sassing, Hendrik; 12-7-1773 288
Schadt, Andries Christiaan van; 11-4-1775 369-370
Schaft, Matthijs van der; 29-8-1759 369-370
Scheffer, Carel Gerorge Hendrik de; 20-4-1750 287
Schele, Sebastiaan; 13-9-1690 262
Scherpingh, Eghbert; 5-3-1685 262
Scheyt, Hans Peter; 29-6-1706 262
Schieberg, Pieter; 1-10-1779 376
Schijnen, Thijs Jurgen van; 3-1-1687 262
Schmidt, Georg Andreas; 10-2-1752 287
Schmidt, Philip; 2-8-1787 369-370
Schmitt, Andreas; 13-6-1750 287
Schoemacher, Hendrik; 1-10-1793 369-370
Scholt, Christiaan Frederick; 14-7-1702 262
Scholt, Hendrik; 29-12-1775 288
Schoor, Johannes van der; 10-10-1786 369-370
Schorrenburg, Frantz Ernsst Philip van; 29-7-1751 287
Schreuder, Johannis; 7-10-1705 262
Schroyesteyn, Viglius Casper van; 3-3-1690 262
Schutter, Cornelis; 9-8-1762 288
Schuylenburgh, Mathijs Gebhart; 22-9-1690 262
Schuylenburgh, Mattijs Gebhart; 16-8-1692 262
Schwartsenberg en Hohenlansberg, Tjalling
Jomme thoe; 25-10-1768 288
Schwatkij, Cristoff; 25-11-1773 288
Sechleitner, Friederich; 13-6-1750 287
Selders, Steven; 19-11-1770 288
Seroels, Jan; 19-12-1687 262
Seroels, Jan; 19-12-1687 262
Servais, Jean Joseph; 24-3-1773 288
Sibo, Gabriel; 11-12-1747 376
Sichman, Gerrit; 11-1-1738 369-370
Siderband, Daniel; 4-9-1705 262
Sielen, Michael; 3-1-1687 262
Simon, Isacq; 22-2-1684 262
Simon, Jean Henry; 8-10-1787 371-373
Simon, Michel; 13-6-1750 287
Simons, Dirck; 20-2-1688 262
Simons, Hertog; 20-9-1788 369-370
Slitger, Godtfrid; 19-8-1702 262
Smit, Christiaan; 5-7-1774 369-370
Smit, Jan; 13-10-1784 377
Smit, Robert; 7-5-1747 376
Smit. L.; 5-7-1774 369-370
Smits, Jacob; 2-9-1692 262
Snijder, Johannes George; 22-7-1786 376
Snoek, Christiaan van der; 14-1-1750 287
Snoers, Pieter Casper; 15-6-1752 287
Soetenbeck, Jan; 23-10-1747 376
Sonborn, Philip Wilhelm van; 19-12-1747 287
Sonderop, Frans; 8-10-1782 369-370
Sonjee, Jan; 19-11-1773 369-370
Sonnemans, ?; 18-12-1760 369-370
Soprguy (alias de la Riviere), Fransoy; 10-10-1691 262
Spaen, ?; 16-8-1691 262
Spagniart, Gerrit; 26-3-1693 262
Spanbergh, Lourents; 24-6-1704 262
Spelder, Hendrik; 8-1-1770 288
Spengler, Jacobus; 21-12-1747 287
Speydel, Frantz Ignatii; 13-6-1750 287
Spieller, Johan David; 8-6-1790 369-370
Spies, Johannis; 28-10-1704 262
Spits, Machiel; 26-3-1748 376
Staal, Obbe; 24-11-1787 369-370
Stalder, Josephus; 22-1-1773 288
Stel, Gerrit van; 26-3-1693 262
Sterkman, Frans; 8-2-1763 288
Steynder, Johanness; 10-10-1786 369-370
Stiggelaer, Jacobus; 16-4-1773 288
Stoep, Hester; 7-8-1702 262
Stoesner, Johan Michael Gottfried; 28-4-1755 287
Stol, Johannis Christoffel; 2-10-1690 262
Storck, Coenraet Hendrick; 14-9-1690 262
Stougie, Cornelis; 20-10-1769 369-370
Stougie, Marten; 20-10-1769 369-370
Straaten, Adriaan van; 6-5-1768 288
Struyck, Wouter; 3-7-1749 369-370
Stuyvenbergh, Dirck van; 13-7-1705 262
Suisse, Nicolaes; 7-7-1691 262
Swaen, ?; 29-6-1690 262
Swanenburg, Paulus van; 7-7-1768 288
Swanevelt (alias Dirck mette Lippen), Dirck
Pietersz.; 10-2-1692 262
Swinton, James; 16-8-1709 262
Swytzer, Jan; 10-7-1692 262
Tank, Johannes; 27-4-1762 288
Tasseron, Pieter; 30-5-1770 288
Terstal, Cornelis Andreas Hendricus; 21-4-1751 287
Thierheymb, Ferdinand Gundakker van; 11-6-1750 287
Thom, Jacob Godfried; 9-10-1787 369-370
Thoquart, Jean; 8-10-1787 371-373
Thuyl, Christiaan van; 23-7-1770 288
Tienen, George van; 14-6-1690 262
Tiensma, Pieter; 16-6-1704 262
Tonius, David; 27-6-1692 262
Tournon, Jan; 3-9-1704 262
Trokses, Fijt Hendrick; 20-10-1689 262
Tuck, Evert; 19-12-1687 262
Tulleken, Rutger; 3-10-1769 288
Tullenkens, Constantinus; 2-8-1689 262
Té, Carel; 10-8-1702 262
Uylenburgh, Godefrid baron van; 11-2-1690 262
Vaander, Jan; ??-7-1762 369-370
Val, Charles du; 9-11-1750 287
Varsvelt, Willem; 29-5-1759 288
Vegesack, Friedrich von; 30-7-1751 287
Velsman, Johannis; 5-10-1706 262
Venema, ?; 2-9-1693 262
Verbeurt, Philippus Jacobus; 9-10-1787 371-373
Verdonk, Hendrik; 17-1-1763 369-370
Vergouw, Jacobus; 1-7-1747 369-370
Verkuyl, Justus; 7-5-1751 287
Vermarck, Hendrick; 3-1-1687 262
Vermeer, Jan; 11-10-1780 369-370
Vermeeren; 23-7-1779 376
Vermeulen, Cornelis; 14-6-1773 288
Vermeus, ?; 27-6-1692 262
Verrié, Renné; 2-7-1692 262
Verschoor, Carel; 22-9-1788 369-370
Villegas, ? de; 18-12-1691 262
Villemon, ?; 27-10-1690 262
Villemont, Jacques de; 27-6-1691 262
Villers, Bruno; 3-3-1690 262
Vincent, Antoine; 6-10-1787 371-373
Vionet, Jean Abraham; 6-5-1780 369-370
Viot, Louis; 9-10-1787 371-373
Vis, Abraham; 15-2-1771 369-370
Vis, Hendrik; 19-3-1784 377
Vischbach, L. de; 2-10-1690 262
Visell, Peter de; 5-10-1706 262
Vlak, Albertus; 29-4-1783 369-370
Vogeley, Johan Friederich; 14-2-1763 288
Vonck, Ary Symonszoon; 24-8-1747 369-370
Vonck, Thomas; 6-12-1776 288
Voorhout, Cornelis van; 7-10-1706 262
Vriend, Jacob; 15-10-1793 369-370
Vries, Jan de; 3-6-1748 369-370
Vries, Pieter de; 3-6-1748 369-370
Vrijdekker, Johannes; 29-9-1752 369-370
Vrogh, Andries; 18-9-1692 262
Wacker, Anthony; 8-10-1787 371-373
Wacker, Justus Frederik; 13-9-1757 287
Wagner, Heinrich; 15-11-1769 288
Wal, Josep van den; 27-7-1705 262
Walle, Jacobus van der; 13-2-1782 369-370
Walstock, Nicolaas; 19-8-1702 262
Walsum, Jan van; 11-7-1774 288
Weede, Johan Hendrik; 5-12-1747 369-370
Weertman, Albert; 10-6-1748 369-370
Weidmann, Johan Wilhelm; 5-10-1787 371-373
Wekman, Simon; 13-10-1784 377
Welsinck, Johannes; 15-6-1691 262
Wending, Christoffel; 18-4-1786 369-370
Wentsel, ?; 12-10-1702 262
Werder, Carel Georg van; 8-6-1790 369-370
Werve, Wighem van; 25-2-1768 288
Westenberg, Diederik Melchior; 29-9-1774 288
Weyle, Pieter; 27-4-1752 369-370
Wider, Charl de; 6-10-1762 288
Wiersma, ?; 27-6-1691 262
Wighand, Johannes; 26-2-1782 369-370
Wijnberg, Jan; 1-10-1793 369-370
Wildan, Jan; 23-8-1692 262
Winckelmans, Berent Henricx; 1-6-1691 262
With, ? de; 27-8-1704 262
Woensdrecht, Johannes Rombaut van; 16-7-1784 376
Woerkom, Hermannus van; 11-12-1778 369-370
Wolff, Pieter; 14-9-1705 262
Wurm, Jurrien; 16-11-1758 288
Wys, Wensel; 4-2-1749 369-370
Zaalberg, Jan; 8-6-1790 369-370
Zee, Johan Adolph; 24-12-1751 287
Zeeman, Adrianus; 19-3-1784 377
Ziegenbein, Andriesss; 28-4-1762 288
Zieglaar, Adolff; 10-10-1770 288
Zieglaar, Adolff; 20-11-1770 288
Ziehl, Christoffel; 25-11-1750 287
Zoller, Johan Heinrich; 5-10-1787 371-373
Zorreth, Johan; 30-7-1751 287
Zwart, Nicolaas de; 27-10-1774 288
Index op de Civiele procesdossiers
Naam en datum Inv.nr.
Abrahale, Johan
contra Verwers, Sara; 9-4-1680 263
Abrams, Bastiaen
contra Loensma, Pieter Hansen; 7-10-1706 263
Abramse, Joost
contra Nijs, Walterus de; 19-4-1692 263
Aelstius, Hendrick
contra Vries, Aelbert de; 20-2-1688 263
Aernhem, erfgenamen van Van
contra Connestable, Johan; 31-3-1683 263
Anhalt, Victor Amadeus Adolphus prins van
contra Keyzer, Benjamina Geertruid 322
Annocque, mr. Adriaen